【裁判字號】    95,易,1268
【裁判日期】    951206
【裁判案由】    違反商標法
【裁判全文】
臺灣彰化地方法院刑事判決              95年度易字第1268號
公  訴  人  臺灣彰化地方法院檢察署檢察官
被      告  甲○○
上列被告因違反商標法案件，經檢察官聲請簡易判決處刑（95年
度偵字第8155號），本院員林簡易庭認不宜逕以簡易判決處刑（
95年度員簡字第549 號），簽移本院刑事庭改依通常程序審理，
被告於本院準備程序中就被訴事實為有罪之陳述，經本院合議庭
裁定由受命法官獨任依簡式審判程序審理，判決如下：
    主  文
甲○○明知未得商標權人同意，於同一商品，使用相同之註冊商
標，意圖販賣而輸入，累犯，處有期徒刑陸月，如易科罰金以新
臺幣壹仟元折算壹日。扣案之印製有仿「長壽」商標圖樣之香菸
伍佰貳拾包，及仿「MILDAEVEN」商標圖樣之香菸伍佰包沒收。
    事  實
一、甲○○曾違反商標法，經本院於民國94年3月1日以94年度彰
    簡字第93號判處有期徒刑6月確定，並於94年5月10日執行完
    畢。詎仍不知悛悔，明知「MILDSEVEN」、「長壽」 等商標
    名稱及圖樣，分別係日商日本香煙產業股份有限公司（下稱
    日本香煙產業公司）、臺灣省菸酒公賣局、臺灣菸酒股份有
    限公司（下稱臺灣菸酒公司）前向我國經濟部中央標準局（
    現改制為經濟部智慧財產局）申請核准註冊，取得商標專用
    權，均指定使用於菸類之專用商品，任何人未經商標專用權
    人之授權，不得於同一或類似商品使用相同或近似之商標圖
    樣，亦不得意圖販賣而輸入仿冒上開商標圖樣之商品，仍基
    於意圖販賣而輸入之犯意，於95 年8月5日上午8時許，在彰
    化縣彰化市八卦山大佛旁某公園內，向1 真實姓名年籍不詳
    之成年女子，以白長壽1 條新臺幣（下同）250元、黃長壽1
    條220元、「MILDSEVEN」1條230元之代價，購得標示有前述
    商標名稱及圖樣之仿冒香菸白長壽2條（1條內計有10包）、
    黃長壽50條、「MILDSEVEN」50 條，且將之藏放在彰化縣鹿
    港鎮人和巷140之2號住處及其使用之車牌號碼 A5-0228號自
    小客車內。嗣於95年9月1日上午11時40分許，為警前往其上
    址搜索，而當場查獲，並扣得仿冒商標香菸共計白長壽牌20
    包、黃長壽牌500包、「MILDSEVEN」牌500包。
二、案經臺灣菸酒公司訴由彰化縣警察局員林分局報請臺灣彰化
    地方法院檢察署檢察官聲請簡易判決處刑。
    理  由
一、本案被告甲○○所犯係死刑、無期徒刑、最輕本刑為 3年以
    上有期徒刑以外之罪，其於準備程序就前揭被訴事實為有罪
    之陳述，經受命法官告知簡式審判程序之旨，並聽取其與公
    訴人之意見後，本院認無不得或不宜改依簡式審判程序進行
    之處，爰依刑事訴訟法第273條之1第1項、第28 4條之1，裁
    定本案由受命法官獨任進行簡式審判程序，合先敘明。
二、上揭犯罪事實，業據被告於警詢、偵訊、本院準備程序及審
    理時坦承不諱（見臺灣彰化地方檢察署95年度偵字第8155號
    卷第6、7、32、33頁，本院95年度易字第1268號卷第13、20
    、21頁），且查：
（一）核與證人即臺灣菸酒公司訪查員陳啟彬於警詢所為之證述
      、告訴代理人即臺灣菸酒公司政風室主任何世川於警詢、
      本院審理中所為之陳述相符（見臺灣彰化地方檢察署95年
      度偵字第8155號卷第8-10、35、36頁），而前揭「MILDSE
      VEN」、「長壽 」等商標名稱及圖樣，分別係日本香煙產
      業公司、臺灣菸酒公司向經濟部智慧財產局申請核准註冊
      ，取得商標專用權，且均指定使用於菸類之商品，現仍在
      商標專用期間等情，有商標註冊證 2張及經濟部智慧財產
      局商標資料檢索明細附卷可參（見臺灣彰化地方檢察署95
      年度偵字第8155號卷第42、43、46頁）。
（二）另前述查扣之香菸，經送鑑定後，確均屬仿冒品一節，有
      臺灣菸酒公司95年9月7日臺菸酒菸字第0950019242號函、
      傑太日煙國際股份有限公司 95年9月8日第JTＺ○○○○○○○○○2
      號函、95年8 月17日第JTＺ○○○○○○○○ ○1號函，及照片13張
      、扣押物品目錄表等件在卷可稽（見臺灣彰化地方檢察署
      95 年度偵字第8155號卷第16-23、44、45、62頁），足認
      被告上開自白，確與事實相符。
（三）參以前揭商標名稱及其商標圖樣之商品，在國際及國內市
      場行銷多年，具有相當之聲譽，為業者及一般消費大眾所
      熟知，屬於相關大眾所共知之商標及商品，並有固定之銷
      售通路及相當之市場價格，被告理應知曉，其竟經由非正
      常銷售流通管道，向來路不明之人以低價購得，實難謂其
      不知悉所販售之香菸係仿冒品。從而，本件事證明確，被
      告犯行堪以認定。
（四）至被告自始陳述：以1條250元之價格，輸入上開扣案仿冒
      香菸白長壽2 條之部份，購買之初對於亦屬仿冒之商品，
      並不知情，乃係出於自用之意思，並非作為轉售用途云云
      ，酌以被告就上開 2條白長壽仿冒香菸係同時與本案其餘
      扣案之仿冒香煙，向同一真實姓名年籍不詳之成年女子以
      低於市價之行情購入等情，坦承在卷（見臺灣彰化地方檢
      察署95年度偵字第8155號卷第6、7、32、33頁，本院95年
      度易字第1268號卷21頁），衡情被告就上開 2條白長壽香
      菸亦同屬仿冒商品之可能性，當無不知情之理，且自被告
      購入後至經警查獲時，時間已達約 1月，倘被告確係欲為
      自用而購入，其後歷時長約1 月之期間內，卻仍未加以吸
      用，乃亦違常情，是被告此部分所為之辯解並不足採，附
      此敘明。
三、核被告甲○○意圖販賣而輸入仿冒香菸白長壽2 條、黃長壽
    50條、「MILD SEVEN」50條之所為，分別係犯商標法第82條
    之意圖販賣而輸入仿冒商標商品罪，其1 意圖販賣而輸入之
    行為侵害3不同之商標專用權人法益，觸犯3相同罪名，為想
    像競合犯，應依刑法第55條規定，從一重處斷。又被告前違
    反商標法，經本院於94年3月1日以94年度彰簡字第93號判處
    有期徒刑6月確定，並於94年5月10日執行完畢，有臺灣高等
    法院被告全國前案紀錄表、臺灣彰化地方法院檢察署刑案資
    料查註紀錄表各1 份存卷可考，其於受有期徒刑執行完畢後
    ，5 年以內故意再犯本件有期徒刑以上之罪，為累犯，應依
    刑法第47條第1 項規定，加重其刑。爰審酌被告前即有違反
    商標法之前科，竟仍再犯本案意圖販賣仿冒商品而輸入，其
    行為已對商標權人之商譽造成損害，且就真正商標權所表彰
    之商品品質亦生影響，破壞我國致力於智慧財產權保護之國
    際聲譽，且其所輸入之仿冒香菸白長壽2 條、黃長壽50條、
    「MILDSEVEN」50 條，數量未微，犯罪情節非輕，惟犯罪後
    坦承犯行，且與告訴人臺灣菸酒公司和解，賠償該公司新臺
    幣40, 000元，有撤回告訴狀及和解書各1份在卷可佐（本院
    95 年度易字第1268號卷第22、23 頁），及態度良好等一切
    情狀，量處如主文所示之刑，並諭知易科罰金之折算標準。
    扣案之仿冒香菸白長壽2條、黃長壽50條、「MILDSEVEN」50
    條，係被告違犯商標法第82條之罪所意圖販賣而輸入之仿冒
    商標商品，依同法第83條規定，不問屬於犯人與否，均應宣
    告沒收之。
據上論斷，應依刑事訴訟法第273 條之1第1項、第299條第1項前
段，商標法第82條、第83條，刑法第 11條、第55條、第41條第1
項前段，刑法施行法第1條之1，判決如主文。
本案經檢察官莊佳瑋到庭執行職務。
中    華    民    國     95    年    12    月    6    日
                  刑事第一庭           法  官  林秉暉
以上正本證明與原本無異。
如不服本判決，應於判決送達後10日內向本院提出上訴狀 (須附
繕本 )。
告訴人或被害人對於判決如有不服具備理由請求檢察官上訴者，
其上訴期間之計算係以檢察官收受判決正本之日期為準。
中    華    民    國     95    年    12    月    6    日
                                       書記官  梁高賓
附錄本案判決論罪科刑法條全文：
商標法第81條
未得商標權人或團體商標權人同意，有下列情形之一者，處3 年
以下有期徒刑、拘役或科或併科新臺幣200,000 元以下罰金：
一於同一商品或服務，使用相同之註冊商標或團體商標者。
二於類似之商品或服務，使用相同之註冊商標或團體商標，有致
  相關消費者混淆誤認之虞者。
三於同一或類似之商品或服務，使用近似於其註冊商標或團體商
  標之商標，有致相關消費者混淆誤認之虞者。
商標法第82條
明知為前條商品而販賣、意圖販賣而陳列、輸出或輸入者，處1
年以下有期徒刑、拘役或科或併科新臺幣50,000元以下罰金。
商標法第83條
犯前二條之罪所製造、販賣、陳列、輸出或輸入之商品，或所提
供於服務使用之物品或文書，不問屬於犯人與否，沒收之。


司法院資訊處製作；財團法人民間司法改革基金會備份。
